# 请教陈版，有关未实现内部交易损益的问题

提问人：gpqg 时间：2020-10-13 08:05:07
陈版，关于最新的注会专业阶段考试中：
投资方将自己账上 800 万的存货投给联营企业，售价 1000 万，联营企业将其作为以公允价值计量的投资性房地产。
投资性房地产公允价值下降到 900 万。
我的问题是：在计算投资方的投资收益时，对该项交易如何处理呢？
谢谢陈版！

回答人：chenyiwei
由于该项投资性房地产不构成业务，故在投资环节，应按比例抵销内部交易损益（顺流交易）。因此投资方所持有的联营企业股权对应的这部分投资性房地产成本仍视同为只有 800 万元。后续如果投资方自身报表中对投资性房地产也是按公允价值计量的，则在权益法核算时视同被投资企业确认了公允价值变动损益 100 万元（900-800，正数），在权益法核算的投资收益中按比例确认在该项公允价值变动收益中所占的份额。